臺灣彰化地方法院刑事判決　　　　　　　　　　　　　九十三年度訴字第七八五號
　　公　訴　人　臺灣彰化地方法院檢察署檢察官
　　被　　　告　甲○○原名錢.
右列被告因違反毒品危害防制條例案件，經檢察官提起公訴（九十三年度毒偵字第九
０七號）及移
事訴訟法第二百七十三條之一第一項之情形，本院裁定改依簡式審判程序審理判決如
左：
    主      文
甲○○連續施用第一級毒品，累犯，處有期徒刑玖月，扣案之海洛因壹小包（驗後淨
重零點壹柒公克）沒收銷燬之；注射針筒支、夾鏈袋肆個及鏟管壹支均沒收。
    事      實
一、甲○○曾於民國八十四年十一月間，因違反肅清煙毒條例案件，經台灣高等法院
    台中分院於八十五年七月四日以八十五年上訴字第一一六九號判處有期徒刑三年
    四月確定；另因違反麻醉藥品管理條例案件，經本院於八十五年七月二十二日以
    八十五年訴字第三０三號判處有期徒刑四月；又因侵占案件，經本院於八十五年
    十一月二十九日八十五年自字第六０號判處有期徒刑三月確定，上開三罪應執行
    有期徒刑三年八月，入監執行後，先於八十七年六月二十六日假釋出獄並交付保
    護管束，嗣撤銷上開假釋，應執行殘刑二年一月二十二日，於九十一年十一月三
    十日執行完畢（起訴書誤載為十二月一日）。又前因施用毒品案件，經強制戒治
    期滿（於九十年五月二十九日停止戒治並交付保護管束期滿），由臺灣彰化地方
    法院檢察署檢察官於九十年七月四日，以九十年度戒毒偵字第九○一、九○二、
    九○三、九○四、九○五號為不起訴處分確定。詎仍未戒除毒癮，復基於施用第
    一級毒品海洛因之概括犯意，自九十二年四月中旬某日起，至九十三年八月二十
    六日止，連續在彰化縣彰化市○○路○段八十七巷三十二號之一住處及彰化縣和
    美鎮○○路一一六巷三十四之十六號居所等地，將海洛因摻水再以針筒注射入人
    體之方式，施用海洛因多次。嗣先於九十三年一月十七日中午十二時三十分許，
    在彰化縣和美鎮○○路一一六巷三十四之十六號，為警查獲，經採集尿液送驗，
    結果呈嗎啡陽性反應。後於九十三年四月二十三日上午十時五十分許，經臺灣彰
    化地方法院檢察署傳喚到庭，並徵得其同意採集尿液送驗，結果亦呈嗎啡陽性反
    應。再於九十三年八月八日十三時四十分許，在彰化縣鹿港鎮○○路與山寮巷口
    ，為警查獲，並扣得其所有供施用之海洛因一小包及施用海洛因所用之夾鏈袋四
    個、注射針筒二支及鏟管一支。末於同年八月二十八日十四時二十五分許，在彰
    化縣和美鎮○○路一一六巷三十四之十六號居所，為警查獲，並扣得其所有供施
    用海洛因所用之注射針筒一支。
二、案經彰化縣警察局彰化、鹿港分局報告臺灣彰化地方法院檢察署檢察官偵查起訴
    及移送併案審理。
    理      由
一、右揭犯罪事實，業據被告甲○○坦白承認，其先後為警採集之尿液，送請彰化縣
    衛生局檢驗及中山醫學大學附設醫院檢驗科藥物檢測中心覆驗結果，均呈嗎啡（
    海洛因施用入人體後，水解還原成嗎啡，再循嗎啡之代謝方式排出體外）陽性反
    應，有尿液代號與真實姓名對照認證單三紙、九十三年保管字第一五六四、一五
    二七號扣押物品清單各一紙、彰化縣衛生局九十三年二月二日、同年八月十六日
    、同年九月六日煙檢字第九三０一七三、九三二五四五、九三二七六八號煙毒尿
    液檢驗成績書三紙及中山醫學大學附設醫院檢驗科藥物檢測中心第000000
    0、0000000號檢驗報告二紙附卷可稽。此外，扣案之一小包白色粉末，
    經檢驗結果確為海洛因無誤，此亦有法務部調查局鑑定通知書一紙在卷足憑，並
    有該一小包海洛因（驗後淨重零點一七公克）、夾鏈袋四個、注射針筒三支及鏟
    管一支扣案可資佐證，被告之自白堪以採信。又被告前因施用毒品案件，經強制
    戒治期滿（於九十年五月二十九日停止戒治並交付保護管束期滿），由臺灣彰化
    地方法院檢察署檢察官於九十年七月四日，以九十年度戒毒偵字第九○一、九○
    二、九○三、九○四、九○五號為不起訴處分確定等情，有台灣高等法院被告全
    國前案紀錄表及臺灣彰化地方法院檢察署刑案資料查註紀錄表等資料在卷足憑，
    本件事證明確，被告施用第一級毒品海洛因之犯行應堪認定。
二、查海洛因係毒品危害防制條例第二條第二項第一款所定之第一級毒品。核被告甲
    ○○所為，係犯毒品危害防制條例第十條第一項之罪。其持有第一級毒品之低度
    行為，應為施用第一級毒品之高度行為所吸收，不另論罪。其先後多次施用第一
    級毒品海洛因之犯行，時間緊接，所犯又係構成要件相同之罪名，顯係基於概括
    犯意為之，應依連續犯規定論以一罪，並加重其刑。被告前曾於八十四年十一月
    間，因違反肅清煙毒條例案件，經台灣高等法院台中分院於八十五年七月四日以
    八十五年上訴字第一一六九號判處有期徒刑三年四月確定；另因違反麻醉藥品管
    理條例案件，經本院於八十五年七月二十二日以八十五年訴字第三０三號判處有
    期徒刑四月；又因侵占案件，經本院於八十五年十一月二十九日八十五年自字第
    六０號判處有期徒刑三月確定，上開三罪應執行有期徒刑三年八月，入監執行後
    ，先於八十七年六月二十六日假釋出獄並交付保護管束，嗣撤銷上開假釋，應執
    行殘刑二年一月二十二日，於九十一年十一月三十日執行完畢等情，此有臺灣高
    等法院被告全國前案紀錄表存卷可按，其於五年以內再犯本件最重本刑有期徒刑
    以上之罪，應依累犯規定，遞加重其刑。另公訴人起訴事實雖未敘及被告自九十
    二年四月中旬某日起，至九十三年一月三日止，及自九十三年四月二十四日起至
    同年八月二十六日施用第一級毒品海洛因之事實，然此部分之事實與公訴人起訴
    之犯罪事實具有連續犯之裁判上一罪之關係，為起訴效力所及，本院自應併予審
    究。爰審酌海洛因屬毒品，危害施用者之神經中樞，使施用者產生幻聽及幻想之
    症狀，對施用者之健康產生不良之影響，同時因幻聽及幻想結果亦可能使施用者
    對周遭之人施暴，對公共秩序產生危害之虞，且被告前即因施用毒品案件送觀察
    勒戒與強制戒治，猶不自制，再度施用毒品，惟坦認犯行之犯後態度等一切情狀
    ，量處如主文所示之刑。又本件扣案之海洛因一小包（驗後淨重零點一七公克）
    ，係屬第一級毒品，應併予宣告沒收銷燬之；至於夾鏈袋四個、注射針筒三支及
    鏟管一支係屬被告所有供犯罪所用之物，均另依法宣告沒收。
據上論斷，應依刑事訴訟法第二百七十三條之一第一項、第二百九十九條第一項前段
，毒品危害防制條例第十條第一項、第十八條第一項前段，刑法第十一條前段、第五
十六條、第四十七條、第三十八條第一項第二款，判決如主文。
本案經檢察官林鈴淑到庭執行職務。
中      華      民      國    九十三    年      九      月    二十二    日
                                    台灣彰化地方法院刑事第二庭
    法      官  李  水  源
右正本證明與原本無異。
如不服本判決，應於判決送達後十日內向本院提出上訴狀( 須附繕本 )。
                                        法院書記官  廖  建  興
中      華      民      國    九十三    年      九      月    二十四    日
附錄論罪科刑法條：
毒品危害防制條例第十條
施用第一級毒品者，處六月以上五年以下有期徒刑。
施用第二級毒品者，處三年以下有期徒刑。
